臺灣高等法院刑事判決
111年度上訴字第299號
上  訴  人  
即  被  告  陳志順


上列上訴人即被告因詐欺等案件，不服臺灣新北地方法院110年
度金訴字第93號，中華民國110年11月24日第一審判決（起訴案
號：臺灣新北地方檢察署109年度偵字第24121號），提起上訴，
本院判決如下：
    主  文
原判決撤銷。
丁○○犯如附表二「罪名與宣告刑」欄所示之罪，各處如附表二「
罪名與宣告刑」欄所示之刑。得易服社會勞動部分應執行有期徒
刑拾月。
    事  實
一、丁○○於民國109年2月間，在報紙上見到求職廣告，即透過通
    訊軟體LINE與真實姓名年籍不詳、自稱為「志誠」之成年人
    聯繫應徵後，知悉工作內容僅係依指示領取包裹再將包裹轉
    交予他人，即可領取月薪新臺幣（下同）4萬3000元，依其
    智識程度及社會生活經驗，可預見上開真實姓名年籍不詳之
    人應係詐欺集團成員，倘依指示從事所述之工作，除將成為
    遂行詐欺犯罪之一環，使他人致生財產損害外，且得以隱匿
    或掩飾不法所得之去向，同時亦將因而參與以實施詐欺為手
    段，具持續性、牟利性及結構性之詐欺犯罪組織，詎其為求
    賺取上開報酬，竟基於參與犯罪組織之不確定故意，加入由
    上開真實姓名年籍不詳、自稱「志誠」之人，與蒐取人頭帳
    戶之成員、冒充他人親友之機房成員等其他真實姓名年籍不
    詳之成年人所組成之詐欺集團犯罪組織（下稱本案詐欺集團
    ，所涉參與犯罪組織部分，業經本院以110年度上訴字第231
    8號判決判處在案），擔任「取簿手」之工作，負責至便利
    商店或向他人領取內含人頭帳戶提款卡之包裹後，將包裹送
    至指定地點交給車手。丁○○與本案詐欺集團成員，共同意圖
    為自己不法之所有，基於三人以上共同犯詐欺取財及隱匿詐
    欺犯罪所得去向之犯意聯絡，先由丙○○（業經臺灣新北地方
    法院〈下稱新北地院〉以110年度金訴字第93號判處罪刑，並
    分別經本院以111年度上訴字第299號判決、最高法院以111
    年度台上字第2462號判決駁回上訴確定）於109年2月23日晚
    間6時58分許，在新北市○○區○○街00號統一超商瑞安門市，
    領取林勝福所申設之台新銀行帳號00000000000000號、渣打
    銀行帳號00000000000000號帳戶提款卡，並於翌日上午9時5
    4分許，在臺北市○○區○○○路0○0號金興發百貨門口即中山捷
    運站3號出口，將上開帳戶提款卡交付予丁○○，再由丁○○於
    同日上午9時58分許，在臺北市○○區○○○路00號全家便利商店
    外，交付給負責提領詐欺款項之馮瓊華（業經本院以109年
    度上訴字第4073號、第4679號判決判處罪刑確定）。嗣本案
    詐欺集團成員於如附表一「詐欺方式」欄所示時間，以該欄
    所示方式，對如附表一「告訴人/被害人」欄所示之人施用
    詐術，致渠等陷於錯誤，分別於如附表一「匯款時間」欄所
    示時間，匯款如附表一「匯款金額」欄所示之金額至如附表
    一「人頭帳戶」欄所示帳戶，而各別詐騙既遂後，再由馮瓊
    華於如附表一編號1至4「提領時間、地點及金額」欄所示之
    時間、地點，提領詐得款項，並將款項交付予真實姓名年籍
    不詳之本案詐欺集團成員，以此方法製造金流之斷點，致無
    從追查前揭犯罪所得之去向，而掩飾或隱匿該犯罪所得，但
    如附表一編號5所示款項未及提領即遭金融機構圈存，未能
    達到掩飾、隱匿詐欺犯罪所得去向及所在之結果而未遂。
二、案經庚○○、甲○○、己○○、戊○○、林勝福訴由新北市
    政府警察局土城分局報告臺灣新北地方檢察署（下稱新北地
    檢署）檢察官偵查後起訴。
　　理  由
壹、證據能力方面：
一、按被告以外之人於審判外之言詞或書面陳述，除法律另有規
    定者外，不得作為證據。又被告以外之人於審判外之陳述，
    雖不符合刑事訴訟法第159條之1至第159條之4之規定，但經
    當事人於審判程序同意作為證據，法院審酌該言詞陳述或書
    面陳述作成時之情況，認為適當者，亦得為證據；當事人、
    代理人或辯護人於法院調查證據時，知有刑事訴訟法第159
    條第1項不得作為證據之情形，而未於言詞辯論終結前聲明
    異議者，視為有前項之同意，刑事訴訟法第159條第1項及第
    159條之5分別定有明文。本判決下列所引用被告丁○○以外之
    人於審判外之陳述，雖屬傳聞證據，惟檢察官及被告於本院
    審理迄至言詞辯論終結前均未聲明異議，本院審酌上開證據
    資料製作時之情況，尚無違法不當及證明力明顯過低之瑕疵
    ，且與本案待證事實間具有相當關聯性，亦認為以之作為證
    據應屬適當，依刑事訴訟法第159條之5規定，認前揭證據資
    料均有證據能力，先予敘明。
二、至於本判決所引用之非供述證據部分，與本案均有關連性，
    亦無證據證明係實施刑事訴訟程序之公務員以不法方式所取
    得，依刑事訴訟法第158條之4之反面解釋，當有證據能力，
    復於本院審理時，提示並告以要旨，使檢察官、被告充分表
    示意見，自得為證據使用。　　　　
貳、實體方面：
一、上揭事實，業據被告坦承不諱（見新北地院110年度金訴字
    第93號卷〈下稱金訴卷〉第628頁），核與證人即共犯丙○○、
    馮瓊華之證述大致相符（見新北地檢署109年度偵字第24121
    號卷〈下稱偵字卷〉第36頁正反面、第85頁正反面），且經證
    人即提供上開帳戶金融卡之林勝福、證人即陪同丙○○領取包
    裹之金柏亨證述在卷（見偵字卷第118頁反面至第119頁反面
    、第56頁至第60頁），復有林勝福提供之交貨便包裹代碼、
    與本案詐欺集團成員間之對話紀錄、監視器錄影畫面擷圖、
    GOOGLE街景圖在卷可稽（見偵字卷第121頁至第126頁反面、
    第62頁至第63頁、第90頁至第94頁），及如附表一「證據及
    頁碼」欄所示之證據可參，足認被告之任意性自白與事實相
    符，應堪採信。
二、被告雖於上訴時主張其收受與轉交包裹之行為應僅構成幫助
    犯云云；然查：
　㈠按行為人對於構成犯罪之事實，明知並有意使其發生者，為
    故意。行為人對於構成犯罪之事實，預見其發生而其發生並
    不違背其本意者，以故意論，刑法第13條定有明文。是故意
    之成立，不以對於構成犯罪之事實，明知並有意使其發生為
    必要，僅需對於構成犯罪之事實、結果，預見其發生，而其
    發生並不違背其本意即為已足。亦即倘行為人認識或預見其
    行為會導致某構成要件實現（結果發生），縱其並非積極欲
    求該構成要件實現（結果發生），惟為達到某種目的而仍容
    任該結果發生，亦屬法律意義上之容任或接受結果發生之「
    間接故意」，此即前揭法條所稱之「以故意論」。而共同正
    犯之意思聯絡，不以彼此間犯罪故意之態樣相同為必要，蓋
    刑法第13條第1項雖屬確定故意（直接故意），同條第2項則
    屬不確定故意（間接故意），惟不論「明知」或「預見」，
    僅係認識程度之差別，不確定故意於構成犯罪事實之認識無
    缺，與確定故意並無不同，進而基此認識「使其發生」或「
    容認其發生（不違背其本意）」，共同正犯間在意思上乃合
    而為一，形成意思聯絡（最高法院103年度台上字第2320號
    判決意旨參照）。
  ㈡按詐欺集團為掩飾真實身分，規避查緝，每以集團首腦在遠
    端操控，由集團成員分層、分工，相互利用以完成詐欺取財
    之犯罪模式，亦即先由集團成員以包裹寄送便利商店之方式
    蒐取人頭帳戶，並由「取簿手」前往超商領取並層層轉交「
    車手」，同時或隨即由集團機房成員對被害人施以各種詐術
    ，使被害人受詐將款項匯入集團取得支配管領之人頭帳戶內
    ，即刻由「車手」提領後，再層層傳遞上交集團，藉此隱匿
    詐騙款項流向，且利用「取簿手」、「車手」彼此間互不直
    接聯繫之特性，降低出面提款之成員遭查獲時指認其他集團
    成員，暴露金流終端之風險，類此手法早經政府機關與各類
    傳播媒體廣為宣導周知，誠為具一般社會生活經驗及知識之
    人即能知曉之事。被告對於本案犯行業已坦承不諱，且其為
    本案行為時，為年約53歲之成年人，自陳係國中肄業，之前
    在洗衣店工作，109年2月因為洗衣店工作量減少被資遣（見
    金訴卷第659頁），以其智識程度與社會經驗，對於上情亦
    無不知之理。依被告於警詢時供稱：我在報紙的求職廣告上
    ，看到一則應徵外務的工作，我打過去沒人接聽，之後對方
    回我電話並加我LINE，我記得他的LINE暱稱是「志誠」，他
    叫我從109年2月19日開始上班，工作內容是去7-11領包裹跟
    送包裹給別人，我於109年2月24日上午9時54分許，在臺北
    市中山區南京西路金興發百貨門口，跟一名男子拿包裹，於
    同日上午9時58分許，在臺北市○○區○○○路00號全家便利商店
    外，將該包裹交給一名女子，我都是用LINE跟「志誠」聯繫
    ，帳號我不清楚，是他加我的，我應徵的時候報紙上寫月薪
    4萬3500元，在LINE與「志誠」對話的時候，他跟我說薪資
    就如報紙上刊登的，但我到現在都沒有拿到錢等語（見偵字
    卷第12頁至第13頁、第14頁正反面、第16頁），可知被告之
    工作內容僅係領取並轉交包裹，即可因此獲得月薪4萬3000
    元，其報酬與所付出之時間、勞力顯不成比例，已與常情相
    違。又被告均以LINE與「志誠」聯繫，並未見過本人，與一
    般正當合法工作之流程不符，而可推知「志誠」及其所屬「
    公司」係刻意以此規避查緝真實身分而遂行非法行為，依被
    告之智識程度、社會經驗判斷，應可預見其所領取、交付之
    包裹可能涉及犯罪，且包裹內之物品係交給「車手」用以提
    領詐欺款項之人頭帳戶提款卡，卻為謀取高額報酬仍執意為
    之，對被告而言，該集團成員除了其本身外，至少還有「志
    誠」及其領取與轉交包裹之人一節，復經其供述如前，被告
    自有容認自己與本案詐欺集團成員為三人以上共同詐欺取財
    犯行之不確定故意甚明。而被告主觀上既有容任自己與本案
    詐欺集團成員為三人以上共同詐欺取財犯行之不確定故意，
    其對於詐欺集團成員通常會使用人頭帳戶提領款項，藉此掩
    飾犯罪所得去向一節，亦應能有所預見，卻與本案詐欺集團
    成員共同為本件各次詐欺取財犯行，自同有容任自己與詐欺
    集團成員共同為洗錢犯行之不確定故意。是被告以前詞主張
    應論以幫助犯云云，尚難憑採。
三、綜上，被告所為並不可採。本案事證明確，被告犯行已臻明
    確，應依法論科。  
四、論罪科刑部分：
　㈠按共同正犯在主觀上須有共同犯罪之意思，在客觀上為共同
    犯罪行為之實行，始足當之。所謂共同犯罪之意思，係指基
    於共同犯罪之認識，互相利用他方之行為以遂行犯罪目的之
    意思；共同正犯因有此意思之聯絡，其行為在法律上應作合
    一的觀察而為責任之共擔（最高法院104年度台上字第2194
    號判決意旨參照）。又共同實施犯罪行為之人，在合同意思
    範圍以內，各自分擔犯罪行為之一部，相互利用他人之行為
    ，以達其犯罪之目的者，即應對於全部所發生之結果，共同
    負責。且共同正犯之意思聯絡，原不以數人間直接發生者為
    限，即有間接之聯絡者，亦包括在內。如甲分別邀約乙、丙
    犯罪，雖乙、丙間彼此並無直接之聯絡，亦無礙於其為共同
    正犯之成立。是共同正犯在犯意聯絡範圍內，對全部結果負
    刑事責任，各共同正犯應論處相同之罪名。又共同正犯之意
    思聯絡，不限於事前有所協議，其於行為當時，基於相互之
    認識，以共同犯罪之意思參與者，亦無礙於共同正犯之成立
    ，且其表示之方法，不以明示通謀為必要，即相互間有默示
    之合致，亦無不可（最高法院102年度台上字第1895號判決
    意旨參照）。被告雖未自始至終參與各階段之犯行，而係擔
    任取簿手，惟其與本案詐欺集團成員既為遂行詐騙而彼此分
    工，堪認係在合同意思範圍內，各自分擔犯罪行為之一部，
    並相互利用他人之行為，以達犯罪之目的，參諸上開說明，
    被告自應就所參與犯行，對於全部所發生之結果共同負責。
    　　　
　㈡核被告就附表一編號1至4所為，均係犯刑法第339條之4第1項
    第2款之三人以上共同詐欺取財罪及洗錢防制法第2條第2款
    、同法第14條第1項之洗錢罪；就附表一編號5所為，係犯刑
    法第339條之4第1項第2款之三人以上共同詐欺取財罪及洗錢
    防制法第2條第2款、同法第14條第1項、第2項之洗錢未遂罪
    。起訴意旨認被告就附表一編號5部分係犯洗錢既遂罪嫌，
    容有未洽，惟此部分犯罪既遂未遂之階段不同，尚不生變更
    起訴法條之問題，附此敘明。
　㈢被告所為上開犯行，與本案詐欺集團成員間，具有犯意聯絡
    及行為分擔，應論以共同正犯。
　㈣被告係以一行為觸犯前開三人以上共同詐欺取財、洗錢既、
    未遂等罪名，均為想像競合犯，應依刑法第55條前段規定，
    各從一重之三人以上共同詐欺取財罪處斷。
　㈤按詐欺取財罪係保護個人之財產法益，就行為人所犯罪數之
    計算，自應依遭詐騙之被害人人數計算（最高法院111年度
    台上字第1645號判決意旨參照）。被告就其所犯前開數罪，
    犯意各別，行為互殊，應予分論併罰。　　
  ㈥被告丁○○前於105年間，因公共危險案件，經新北地院以105
    年度交簡字第1730號判決判處有期徒刑3月確定，於105年11
    月28日易科罰金執行完畢，有本院被告前案紀錄表可佐（見
    本院卷第60頁至第61頁），可見其係於受有期徒刑執行完畢
    後，5年內故意再犯本件有期徒刑以上之各罪，符合累犯之
    要件，然本院審酌其先前所犯為公共危險案件，與本件三人
    以上共同詐欺取財、洗錢既、未遂犯行之罪質、手法俱不相
    同，參諸司法院大法官釋字第775號解釋意旨，即均不予加
    重其最低本刑。
  ㈦犯洗錢防制法第14條之罪，在偵查或審判中自白者，減輕其
    刑，洗錢防制法第16條第2項定有明文。又想像競合犯係一
    行為觸犯數罪名，行為人犯罪行為侵害數法益皆成立犯罪，
    僅因法律規定從一重處斷科刑，而成為科刑一罪而已，自應
    對行為人所犯各罪均予適度評價，始能對法益之侵害為正當
    之維護。因此法院於決定想像競合犯之處斷刑時，雖以其中
    最重罪名之法定刑作為裁量之準據，惟具體形成宣告刑時，
    亦應將輕罪之刑罰合併評價。基此，除非輕罪中最輕本刑有
    較重於重罪之最輕本刑，而應適用刑法第55條但書規定重罪
    科刑之封鎖作用，須以輕罪之最輕本刑形成處斷刑之情形以
    外，則輕罪之減輕其刑事由若未形成處斷刑之外部性界限，
    自得將之移入刑法第57條或第59條之科刑審酌事項內，列為
    是否酌量從輕量刑之考量因子。是法院倘依刑法第57條規定
    裁量宣告刑輕重時，一併具體審酌輕罪部分之量刑事由，應
    認其評價即已完足，尚無過度評價或評價不足之偏失（最高
    法院109年度台上字第3936號判決意旨參照）。被告於原審
    審理時，已就所犯一般洗錢既、未遂罪為自白，本應依洗錢
    防制法第16條第2項之規定減輕其刑，雖因想像競合犯之關
    係而從一重之三人以上共同詐欺取財罪處斷，上開輕罪之減
    輕其刑事由未形成處斷刑之外部性界限，然依前揭說明，仍
    應於依刑法第57條規定量刑時，審酌上開輕罪之減輕其刑事
    由，作為被告量刑之有利因子（見後述量刑部分所載）。
　㈧按刑事審判旨在實現刑罰權之分配的正義，故法院對有罪被
    告之科刑，應符合罪刑相當之原則，使輕重得宜，罰當其罪
    ，以契合社會之法律感情，故刑法第57條明定科刑時應審酌
    一切情狀，尤應注意該條所列10款事項以為科刑輕重之標準
    ，並於同法第59條賦予法院以裁量權，如認犯罪之情狀可憫
    恕，認科以最低度刑仍嫌過重者，得酌量減輕其刑，俾使法
    院就個案之量刑，能斟酌至當。是該條所謂犯罪之情狀，乃
    泛指與犯罪相關之各種情狀，自亦包含同法第57條所定10款
    量刑斟酌之事項，亦即該2法條所稱之情狀，並非有截然不
    同之領域。又94年2月2日修正公布，95年7月1日施行之刑法
    第59條修正立法理由稱：「本條所謂『犯罪之情狀可憫恕』，
    自係指裁判者審酌第57條各款所列事項以及其他一切與犯罪
    有關之情狀之結果」等語，亦同此旨趣。從而，審判法院此
    項自由裁量職權之行使，倘無明顯濫權或失當，應予尊重（
    最高法院105年度台上字第853號判決意旨參照）。又刑法第
    339條之4第1項第2款三人以上共同詐欺取財罪之法定本刑為
    「1年以上7年以下有期徒刑，得併科100萬元以下罰金」，
    本件被告為如附表一所示三人以上共同詐欺取財犯行，固屬
    非是，但被告為本件犯行前，僅有得易科罰金之公共危險前
    科，卻因此不符合緩刑之要件，併參其事實上已坦承犯行，
    且有輕度身心障礙證明之母親、3名未成年子女需照顧，經
    濟壓力龐大，目前罹有肺癌之家庭生活狀況乙節，除經被告
    自陳在卷，亦經本院以110年度上訴字第2318號判決認定在
    案（見金訴卷第181頁至第182頁、第519頁、第520頁、本院
    110年度上訴字第2318號卷一第419頁至第425頁、卷二第547
    頁至第553頁），認縱使科以最低法定最低刑度，猶嫌過重
    ，爰依刑法第59條之規定，就其所為各次犯行均予酌減其刑
    。
　㈨原審以被告罪證明確，予以論罪科刑，固非無見，惟查：　
　⒈本件以被告前述之智識程度與社會經驗，其或可懷疑其領取
    及轉交包裹之工作涉有不法，但是否可必然推論其係基於三
    人以上共同詐欺取財、洗錢之直接故意而為，尚屬有疑，依
    卷附事證，既難證明被告主觀上係基於三人以上共同詐欺取
    財、洗錢之直接故意而為，依罪疑有利於被告之原則，應認
    被告係基於不確定故意而為本案各次犯行，原審逕以被告係
    基於直接故意為之，尚有未恰。
　⒉就附表一編號5部分，因詐得款項未及提領便遭圈存，而未能
    達到掩飾、隱匿詐欺犯罪所得之去向及所在之結果，應係成
    立洗錢防制法第14條第1項、第2項之洗錢未遂罪。原審於事
    實欄記載「附表一編號5所示款項未及提領即遭金融機構圈
    存」，於論罪時卻以一般洗錢既遂罪論處，實有事實與理由
    互相矛盾之不當。
　⒊被告於原審審理時，已就所犯一般洗錢既、未遂罪為自白，
    本應依洗錢防制法第16條第2項之規定減輕其刑，雖因想像
    競合犯之關係而從一重之三人以上共同詐欺取財罪處斷，上
    開輕罪之減輕其刑事由未形成處斷刑之外部性界限，然依前
    揭說明，仍應於依刑法第57條規定量刑時，審酌上開輕罪之
    減輕其刑事由，作為被告量刑之有利因子，原審未予審酌上
    情，同有未恰。
　⒋本院認被告有縱使科以最低法定最低刑度，猶嫌過重之情事
    ，爰依刑法第59條之規定，就其所為各次犯行均予酌減其刑
    。原審未予酌減，亦有未當。　　
　⒌綜上，被告以其所為應構成幫助犯為由提起上訴，雖屬無據
    ，但其主張係因失業月餘，需扶養年邁且領有殘障手冊之母
    親、3名未成年子女，經濟壓力甚重，才會應徵此份工作，
    請求依刑法第59條規定酌減刑度，從輕量刑，尚屬有理，原
    判決復有上述可議之處，即應由本院予以撤銷改判。
　㈩爰審酌被告於行為時為年約53歲之成年人，卻不思循正途牟
    取財物，反加入本案詐欺集團擔任取簿手，進而與本案詐欺
    集團成員共同為各次三人以上共同詐欺取財、掩飾隱匿詐欺
    犯罪所得而洗錢既、未遂之犯行，使如附表一所示各告訴人
    及被害人受有財產上之損害，所為自屬非是，惟念其犯後已
    坦認犯行，合於洗錢防制法第16條第2項所定減輕其刑事由
    如前，而得作為量刑之有利因子，兼衡前述其目前罹有肺癌
    ，於生病前在洗衣店工作，後來疫情嚴重，店裡工作少了，
    有輕度身心障礙證明之母親、3名未成年子女需照顧之家庭
    經濟生活狀況等一切情狀，就其所為犯行分別量處如附表二
    「罪名及宣告刑」欄所示之刑，並就附表二編號1至3、5所
    示得易服社會勞動部分定應執行刑如主文第2項所示，以示
    懲儆。　
　按犯罪所得屬於犯罪行為人者，沒收之，於全部或一部不能
    沒收或不宜執行沒收時，追徵其價額，刑法第38條之1第1項
    前段、第3項分別定有明文。又犯罪所得之沒收或追徵，在
    於剝奪犯罪行為人之實際犯罪所得，使其不能坐享犯罪之成
    果，以杜絕犯罪誘因，性質上屬類似不當得利之衡平措施。
    苟無犯罪所得，自不生利得剝奪之問題。2人以上共同犯罪
    ，關於犯罪所得之沒收或追徵，倘個別成員並無犯罪所得，
    且與其他成員對於所得亦無事實上之共同處分權時，即無「
    利得」可資剝奪，一概採取絕對連帶沒收或追徵，對未受利
    得之共同正犯顯失公平，故共犯所得之沒收或追徵，應就各
    人所分得者為之（最高法院109年度台上字第3421號判決意
    旨參照）。卷內並無積極事證可證明被告有獲得約定之報酬
    ，自無從予以宣告沒收或追徵。　
參、被告經本院合法傳喚，無正當之理由不到庭，爰不待其陳述
    ，為一造辯論判決。
據上論斷，應依刑事訴訟法第369條第1項前段、第364條、第299
條第1項前段、第371條，判決如主文。
本案經檢察官邱舒婕提起公訴，檢察官侯名皇到庭執行職務。
中　　華　　民　　國　　111 　年　　6 　　月　　29　　日
                  刑事第四庭  審判長法　官  陳筱珮
                                    法　官  吳元曜
                                    法　官  羅郁婷
以上正本證明與原本無異。
如不服本判決，應於收受送達後20日內向本院提出上訴書狀，其
未敘述上訴之理由者並得於提起上訴後20日內向本院補提理由書
（均須按他造當事人之人數附繕本）「切勿逕送上級法院」。
                                    書記官  蔡易霖
中　　華　　民　　國　　111 　年　　6 　　月　　29　　日
附錄：本案論罪科刑法條全文
中華民國刑法第339條之4
犯第339條詐欺罪而有下列情形之一者，處1年以上7年以下有期
徒刑，得併科1百萬元以下罰金：
一、冒用政府機關或公務員名義犯之。
二、三人以上共同犯之。
三、以廣播電視、電子通訊、網際網路或其他媒體等傳播工具，
    對公眾散布而犯之。
前項之未遂犯罰之。
洗錢防制法第14條
有第二條各款所列洗錢行為者，處7年以下有期徒刑，併科新臺
幣5百萬元以下罰金。
前項之未遂犯罰之。
前二項情形，不得科以超過其特定犯罪所定最重本刑之刑。
洗錢防制法第2條
本法所稱洗錢，指下列行為：
一、意圖掩飾或隱匿特定犯罪所得來源，或使他人逃避刑事追訴
    ，而移轉或變更特定犯罪所得。
二、掩飾或隱匿特定犯罪所得之本質、來源、去向、所在、所有
    權、處分權或其他權益者。
三、收受、持有或使用他人之特定犯罪所得。

附表一  
編號 告訴人/ 被害人 詐欺方式 匯款時間 匯款金額 (新臺幣) 人頭帳戶 提領時間、地點及金額（新臺幣） 證據及頁碼 1 庚○○ （有提告） 詐欺集團成員於109年2月25日上午10時59分前某時許，在臉書網站上佯登販賣IPHONE 11之不實交易資訊，致庚○○陷於錯誤，與之聯繫並依指示匯款 109年2月25日中午12時27分許 1萬元 林勝福台新銀行帳號00000000000000號帳戶   109年2月25日中午12時56分許、同日中午12時58分許、同日下午1時許，由馮瓊華至新北市○○區○○路000號萊爾富超商提領2萬元、2萬元及1萬2900元 ①庚○○之警詢筆錄（偵字卷第207頁至第209頁）。 ②馮瓊華之警詢筆錄（偵字卷第84頁反面至第85頁）。 ③庚○○提供之詐欺集團發文及與詐欺集團對話紀錄擷圖（見偵字卷第215頁至第216頁）。 ④庚○○提供之彰化銀行轉帳交易明細表（見偵字卷第217頁）。 ⑤台新銀行帳號00000000000000號帳戶之台幣存款歷史交易明細（見偵字卷第129頁）。 ⑥新北市政府警察局土城分局偵辦馮瓊華涉嫌詐欺案提領相關照片（見偵字卷第149頁）。　 2 甲○○（有提告） 詐欺集團成員於109年2月25日上午11時前某時許，在臉書網站上佯登販賣IPHONE 11之不實交易資訊，致甲○○陷於錯誤，與之聯繫並依指示匯款 109年2月25日中午12時43分許 5000元 同上 同上 ①甲○○之警詢筆錄（偵字卷第178頁至第180頁）。 ②馮瓊華之警詢筆錄（偵字卷第84頁反面至第85頁）。 ③甲○○提供之網銀APP轉帳紀錄擷圖（見偵字卷第186頁）。 ④甲○○提供之與詐欺集團對話紀錄擷圖（見偵字卷第187頁至第190頁）。 ⑤台新銀行帳號00000000000000號帳戶之台幣存款歷史交易明細（見偵字卷第129頁）。 ⑥新北市政府警察局土城分局偵辦馮瓊華涉嫌詐欺案提領相關照片（見偵字卷第149頁）。 3 乙○○ 詐欺集團成員於109年2月25日下午1時前某時許，在臉書網站上佯登販IPHONE 11 PRO之不實交易資訊，致乙○○陷於錯誤，與之聯繫並依指示匯款 109年2月25日下午1時49分許 1萬元 同上 109年2月25日下午2時56分許，由馮瓊華至新北市○○區○○路000號1樓（華南銀行北土城分行）提領1萬元 ①乙○○之警詢筆錄（偵字卷第192頁至第194頁）。 ②馮瓊華之警詢筆錄（偵字卷第84頁反面至第85頁）。 ③乙○○提供之轉帳資料（見偵字卷第200頁）。 ④乙○○提供之與詐欺集團對話紀錄擷圖（見偵字卷第200頁至第204頁）。 ⑤乙○○提供之犯嫌發布之貼文、犯嫌ID、他人告知該文為詐欺及犯嫌提供之身分證翻拍照片（見偵字卷第205頁至第206頁）。 ⑥台新銀行帳號00000000000000號帳戶之台幣存款歷史交易明細（見偵字卷第129頁）。 ⑦新北市政府警察局土城分局偵辦馮瓊華涉嫌詐欺案提領相關照片（見偵字卷第149頁反面）。 4 己○○（有提告） 詐欺集團成員於109年2月23日下午5時54分許，撥打電話予己○○，佯稱為其親友且急需借款云云，致己○○陷於錯誤而依指示匯款（原起訴書誤載為24日） 109年2月24日下午2時57分許 18萬元 林勝福渣打銀行帳號00000000000000號帳戶 109年2月24日下午3時16分許至同日下午3時25分許，由馮瓊華至臺北市○○區○○○路○段000號（臺灣銀行中山分行）提領8筆2萬元及1筆1萬9900元 ①己○○之警詢筆錄（偵字卷第232頁至第235頁）。 ②渣打銀行帳號00000000000000號帳戶交易明細清單（偵字卷第131頁反面）。 5 戊○○（有提告） 詐欺集團成員於109年2月24日下午3時28分許，撥打電話予戊○○，佯稱為其姪子且急需借款云云，致戊○○陷於錯誤而依指示匯款 109年2月25日下午1時9分許 6萬元 同上 款項未及提領即遭金融機構圈存，已由戊○○領回 ①戊○○之警詢筆錄（偵字卷第218頁至第220頁）。 ②戊○○提供之國泰世華商銀109年2月25日匯出匯款憑證（偵字卷第229頁至第230頁）。 ③戊○○提供之國泰世華銀行存簿封面影本（見偵字卷第231頁）。 ④渣打銀行帳號00000000000000號帳戶交易明細清單（偵字卷第131頁反面）。 

附表二
編號 犯罪事實 罪名及宣告刑 1 附表一編號1 丁○○犯三人以上共同詐欺取財罪，處有期徒刑陸月。 2 附表一編號2 丁○○犯三人以上共同詐欺取財罪，處有期徒刑陸月。 3 附表一編號3 丁○○犯三人以上共同詐欺取財罪，處有期徒刑陸月。 4 附表一編號4 丁○○犯三人以上共同詐欺取財罪，處有期徒刑捌月。 5 附表一編號5 丁○○犯三人以上共同詐欺取財罪，處有期徒刑陸月。